臺灣彰化地方法院交通事件裁定　九十四年度交聲字第五七一號
　　原處分機關
　　即移送機關　交通部公路總局台中區監理所彰化監理站
　　異　議　人
　　即受處分人　甲○○
上列受處分人因違反道路交通管理處罰條例案件，對於交通部公
路總局台中區監理所彰化監理站於民國九十四年九月二日所為之
處分（原處分案號：彰監四字第裁六四—ＨＡ0000000號
）聲明異議，本院裁定如下：
   主   文
原處分撤銷。
甲○○汽車駕駛人，行車速度，超過規定之最高時速未滿二十公
里，處罰鍰新臺幣貳仟肆佰元，並記違規點數壹點。
   理   由
一、按汽車駕駛人，行車速度超過規定之最高時速，或低於規定
    之最低時速，處新台幣（下同）一千二百元以上二千四百元
    以下罰鍰，並記違規點數一點，道路交通管理處罰條例第四
    十條第一項、第六十三條第一項第一款分別定有明文。次按
    汽車駕駛人之行為有左列情形之一，當場不能或不宜攔截製
    單舉發者，得對汽車所有人逕行舉發處罰：‧‧‧六其他違
    規行為經以科學儀器取得證據資料者，道路交通管理處罰條
    例第七條之二第六款亦有明定。
二、本件聲明異議意旨略以：異議人即受處分人（下稱異議人）
    甲○○雖不爭執裁決書所載之違規事實，然因該案件並未送
    達其知曉，其係二次通知後方知本案，希求以最低罰鍰繳納
    ，爰聲明異議云云。
三、經查：
  (一)異議人駕駛所有之車牌號碼ＮＱ─１０２７號自用一般小客
    車，於民國九十一年十月十二日十時二十八分許，行經台十
    線九公里二五０公尺處時，因「駕駛人行車速度，超過規定
    之最高時速未滿二十公里」之違規，經測速機器採證後，由
    台中縣交通隊警員依採證照片逕行舉發，此有交通部公路總
    局台中區監理所彰化監理站九十四年九月二日裁決書（彰監
    四字第裁六四—ＨＡ0000000號）、違規查詢報表各
    一紙附卷可稽。而異議人對於前開違規行為亦不爭執，是本
    件上開自用小客車超速之違規行為既經科學儀器取得證據而
    逕行舉發，此部分之違規事實堪以認定。
  (二)復按處理違反道路交通管理事件有關文書送達之程序，依行
    政程序法之規定，違反道路交通管理事件統一裁罰基準及處
    理細則第五條定有明文。又送達，於應受送達人之住居所、
    事務所或營業所為之；於應送達處所不獲會晤應受送達人時
    ，得將文書付與有辨別事理能力之同居人、受僱人或應送達
    處所之接收郵件人員；應受送達人或其同居人、受僱人、接
    收郵件人員無正當理由拒絕收領文書時，得將文書留置於應
    送達處所，以為送達；送達，不能依前二條規定為之者，得
    將文書寄存送達地之地方自治或警察機關，並作送達通知書
    兩份，一份黏貼於應受送達人住居所、事務所、營業所或其
    就業處所門首，另一份交由鄰居轉交或置於該送達處所信箱
    或其他適當位置，以為送達。前項情形，由郵政機關為送達
    者，得將文書寄存於送達地之郵政機關，行政程序法第七十
    二條第一項前段、第七十三條第一項、第三項、第七十四條
    第一項、第二項規定甚明。
  (三)上揭舉發單業由原舉發機關寄發至異議人位於彰化縣和美鎮
    ○○里○○路十九巷九號之戶籍地，因應受送達人或其同居
    人、受僱人、接收郵件人員無正當理由拒絕收領文書，並有
    難達留置情事，郵政機關即將各該舉發單寄存於送達地之郵
    政機關即和美郵局招領，並依規定製作「寄存送達通知書」
    黏貼於應受送達人即異議人上址門首以為送達等情，有法務
    部戶役政連結作業系統個人基本資料可稽，揆諸前揭法條規
    定，上開寄存送達程序於法並無不合，是本件舉發單已生合
    法送達之效力，當無疑義。
  (四)依道路交通管理處罰條例第九條規定，異議人應於十五日內
    到案申訴或繳納罰鍰，惟本件異議人逾越十五日以上期限始
    到案申訴及繳納罰鍰，原處分機關據此依道路交通管理處罰
    條例第四十條第一項，裁處異議人最高罰鍰二千四百元，並
    無不當，是本件異議為無理由。惟原處分未依道路交通管理
    處罰條例第六十三條第一項第一款之規定予以記違規點數一
    點，尚有未洽，爰依法撤銷原處分，另行裁處如主文，以期
    適法。
四、據上論斷，應依道路交通案件處理辦法第二十條前段，裁定
    如主文。
中　　華　　民　　國　  九十四　年　  十  月　三十一　日
                  交通法庭　          法  官  周莉菁
以上正本證明與原本無異。
如不服本裁定，應於送達後五日內，向本院提出抗告狀（須附繕
本）。
中　　華　　民　　國　  九十四　年　  十  月　三十一　日
                                      書記官  黃當易
